臺灣臺南地方法院刑事判決
110年度交簡上字第16號
上  訴  人  臺灣臺南地方檢察署檢察官
上  訴  人  
即  被  告  王泰山




上列上訴人即被告因過失傷害案件，不服本院109年度交簡字第3
148號中華民國109年11月20日第一審簡易判決（聲請簡易判決處
刑書案號：109年度偵字第13178號），提起上訴，本院管轄之第
二審合議庭判決如下：
    主  文
上訴駁回。
王泰山緩刑貳年。
    事實及理由
一、本案經本院審理結果，認第一審判決以上訴人即被告王泰山
    過失傷害犯行，罪證明確，論以刑法第284條前段之過失傷
    害罪，自首犯行接受裁判，適用刑法第284條前段、第62條
    前段、第41條第1項前段，刑法施行法第1條之1規定，並審
    酌其一切犯罪情狀，判處被告拘役15日，如易科罰金，以新
    臺幣（下同）1千元折算1日，經核其認事用法無誤，量刑亦
    屬妥適，應予維持，且除證據部分，應增列：㈠被告於本院
    準備程序及審理中之自白（見本院卷第50、52、89、91、95
    頁）；㈡本院110年2月22日準備程序期日播放被告提出之行
    車紀錄器於案發時錄影畫面之勘驗筆錄暨擷取圖片24張（見
    本院卷第53至54、59至70頁）外，餘均引用第一審判決書記
    載之犯罪事實、證據及理由（如附件）。
二、被告以其業與告訴人和解，請求輕判給予緩刑宣告為由提起
    上訴；檢察官則依告訴人所請，初以被告未積極與告訴人尋
    求和解，犯後態度不佳，原審量刑過輕為由提起上訴，嗣告
    訴人於本院行準備程序時，則表示雙方已經和解，維持原審
    判決之刑度即可，希望給被告自新機會等語，俱未提出任何
    新事證供本院審酌，亦未具體指摘或表明原審量刑有何不當
    或違法之情事，兩造上訴均無理由，應予駁回。另查被告前
    未曾因故意犯罪受有期徒刑以上刑之宣告等情，有卷附臺灣
    高等法院被告前案紀錄表在卷可稽，其因一時不慎，致過失
    犯罪，犯罪情節非重，亦非秉性惡劣，犯後坦承犯行，表明
    悔意，且於原審判決後與告訴人和解成立，給付損害金2萬5
    千元予告訴人，告訴人表明願意原諒被告，同意給予被告自
    新機會（見本院卷第57頁告訴人陳述），並有和解書附卷可
    參（本院卷第39頁），足認被告經此刑事偵、審程序應知所
    警惕，信無再犯之虞，因認被告所受刑之宣告，以暫不執行
    為適當，併依刑法第74條第1項第1款規定，宣告緩刑2年，
    以啟自新。
據上論斷，應依刑事訴訟法第455條之1第1項、第3項、第368條
、第373條，刑法第74條第1項第1款，判決如主文。
本案經檢察官徐書翰聲請以簡易判決處刑及提起上訴，檢察官洪
欣昇到庭執行職務。
中　　華　　民　　國　　110 　年　　3 　　月　　25　　日
                  刑事第五庭  審判長 法　官  蔡奇秀
                                     法　官  林岳葳
                                     法　官  林欣玲
以上正本證明與原本無異。
本件不得上訴。
                                     書記官　莊文茹
中　　華　　民　　國　　110 　年　　3 　　月　　26　　日
附錄本案論罪科刑法條：
中華民國刑法第284條
因過失傷害人者，處1年以下有期徒刑、拘役或10萬元以下罰金
；致重傷者，處3年以下有期徒刑、拘役或30萬元以下罰金。


【附件】
臺灣臺南地方法院刑事簡易判決
109年度交簡字第3148號
聲　請　人　臺灣臺南地方檢察署檢察官
被　　　告　王泰山　男　(民國00年0月0日生)
　　　　　　　　　　身分證統一編號：Z000000000號
　　　　　　　　　　住○○市○○區○○街000號
送達代收人　陳素禎　住○○市○○區○○街000號

上列被告因過失傷害案件，經檢察官聲請以簡易判決處刑（109
年度偵字第13178號），本院判決如下：
    主  文
王泰山犯過失傷害罪，處拘役拾伍日，如易科罰金，以新臺幣壹
仟元折算壹日。
    事實及理由
一、本件除證據部分另補充本院勘驗紀錄1份（參見本院卷第37
    頁至第41頁）外，其餘犯罪事實及證據，均引用檢察官聲請
    簡易判決處刑書（如附件，以下簡稱聲請書）之記載。
二、核被告王泰山所為，係犯刑法第284條前段之過失傷害罪。
    又被告於肇事後，犯罪未被有偵查權之公務員或機關發覺前
    ，向到現場處理本件交通事故之臺南市政府警察局第三分局
    交通分隊警員自首，坦承犯行進而接受裁判，此有臺南市政
    府警察局第三分局交通分隊道路交通事故肇事人自首情形紀
    錄表1紙附卷（參見警卷第14頁）可稽，其行為合乎自首之
    要件，爰依刑法第62條前段之規定減輕其刑。
三、本院審酌被告因疏未遵守道路交通安全規則規定，致使告訴
    人鄭文河因此受有如聲請書所載之傷害，被告行為顯有過失
    ，自應予以非難。並考量被告犯罪後雖坦承犯行，惟迄未能
    與告訴人達成民事上和解賠償損害，暨衡酌被告於本件事故
    之過失程度與情節（被告駕駛自小客車，未遵行車道行駛，
    於直行車道逕行右轉，轉彎車未讓直行車先行，為肇事主因
    ；告訴人駕駛普通重型機車，未遵行車道行駛，未注意車前
    狀況，為肇事次因）、告訴人所受之傷勢情形，及兼衡被告
    大學畢業之智識程度、勉持之家庭經濟狀況等一切情狀，量
    處如主文所示之刑，並諭知易科罰金之折算標準，以資懲儆
    。
四、依刑事訴訟法第449條第1項前段、第454條第2項，刑法第28
    4條前段、第62條前段、第41條第1項前段，刑法施行法第1
    條之1，逕以簡易判決處刑如主文所示。
五、如不服本件判決，得自收受送達之日起20日內，向本院提起
    上訴狀（須附繕本），上訴於本院管轄之第二審地方法院合
    議庭。
中　　華　　民　　國　　109 　年　　11　　月　　20　　日
　　　　　　　　　刑事第六庭    法　官　郭千黛
以上正本證明與原本無異。
  　　　　　　　　　　　　　　　書記官　黃瓊蘭
中　　華　　民　　國　　109 　年　　11　　月　　20　　日
中華民國刑法第284條：
因過失傷害人者，處 1 年以下有期徒刑、拘役或 10 萬元以下
罰金；致重傷者，處 3 年以下有期徒刑、拘役或 30 萬元以下
罰金。
（附件）
臺灣臺南地方檢察署檢察官聲請簡易判決處刑書　
                                    109年度偵字第13178號
　　被　　　告　王泰山　男　60歲（民國00年0月0日生）
　　　　　　　　　　　　住○○市○○區○○街000號
　　　　　　　　　　　　國民身分證統一編號：Z000000000號
上列被告因過失傷害案件，業經偵查終結，認為宜以簡易判決處
刑，茲將犯罪事實及證據並所犯法條分敘如下：
        犯罪事實
一、王泰山於民國109年2月22日15時35分許，駕駛車牌號碼0000
    -00號自用小客車，沿臺南市安南區安和路6段外側車道由北
    往南方向行駛，行經臺南市安南區安和路6段與北安路4段口
    ，本應注意右轉彎時，應距交岔路口30公尺前顯示方向燈或
    手勢，換入外側車道、右轉車道或慢車道，駛至路口後再行
    右轉，且應注意轉彎車應禮讓直行車先行，復依當時日間有
    自然光線、路面無缺陷與障礙物、視距良好，並無不能注意
    之情事，竟疏未注意禮讓直行車先行，且未變換至右轉車道
    即貿然自外車道右轉，適有鄭文河騎乘車牌號碼000-000號
    普通重型機車，沿臺南市安南區安和路6段右轉車道由北往
    南方向直行行駛，兩車因而在上開路口發生碰撞，致鄭文河
    受有左踝內側深撕裂傷6公分併三角韌帶損傷等傷害。嗣經
    警據報到場處理，而王泰山在場表明己為肇事人，說明事發
    經過並自首接受調查。
二、案經鄭文河訴由臺南市政府警察局第三分局報告偵辦。
        證據並所犯法條
一、上開犯罪事實，業據被告王泰山於警詢及偵查中坦承不諱，
    核與告訴人鄭文河於警詢及偵查中證述之情節相符，並有臺
    南市立安南醫院診斷證明書、臺南市政府警察局第三分局道
    路交通事故現場圖、道路交通事故調查報告表㈠㈡、臺南市車
    輛行車事故鑑定委員會109年8月14日南市交鑑字第10909971
    03號函附鑑定意見書、臺南市政府109年10月16日府交運字
    第1091260804號函附覆議意見書各1份、現場照片17張及行
    車紀錄器錄影畫面翻拍照片5張在卷可佐，足認被告之自白
    與事實相符，其犯嫌堪以認定。
二、核被告所為，係犯刑法第284條前段之過失傷害罪嫌。另被
    告肇事後於警方到場處理時，坦承為肇事者而接受調查，有
    臺南市政府警察局第三分局交通分隊道路交通事故肇事人自
    首情形紀錄表1紙存卷可參，其舉已合於刑法第62條前段所
    定對於未發覺之犯罪自首而接受裁判之要件，請審酌依該條
    規定減輕其刑。
三、依刑事訴訟法第451條第1項聲請逕以簡易判決處刑。
　　此　致
臺灣臺南地方法院
中　　華　　民　　國　 109　　年　　10　　月　　21　　日
                              檢  察  官　徐書翰
本件證明與原本無異
中　　華　　民　　國　 109　　年　　10　　月　　27　　日
                              書  記  官  陳耀章
所犯法條：
中華民國刑法第284條
因過失傷害人者，處 1 年以下有期徒刑、拘役或 10 萬元以下
罰金；致重傷者，處 3 年以下有期徒刑、拘役或 30 萬元以下
罰金。
附記事項：
本件係依刑事訴訟法簡易程序辦理，法院簡易庭得不傳喚被告、
輔佐人、告訴人、告發人等出庭即以簡易判決處刑；被告、被害
人、告訴人等對告訴乃論案件如已達成民事和解而要撤回告訴或
對非告訴乃論案件認有受傳喚到庭陳述意見之必要時，請即另以
書狀向簡易法庭陳述或請求傳訊。